臺灣板橋地方法院刑事判決　　　　　　　95年度訴字第3742號
公　訴　人　臺灣板橋地方法院檢察署檢察官
被　　　告　甲　○
　　　　　　　　　　　2
選任辯護人　張智剛律師
上列被告因違反毒品危害防制條例案件，經檢察官提起公訴（95
年度偵字第24398 號）及移送併案（96年度偵字第1065號），本
院判決如下：
    主  文
甲○共同運輸第二級毒品，處有期徒刑參年拾月，扣案第二級毒
品大麻合計驗後淨重壹零參肆點伍貳公克沒收銷燬之；犯罪所得
新臺幣貳萬元沒收，如全部或一部不能沒收時，以其財產抵償之
。扣案白色塑膠包裝袋及66CAFE黃色塑膠袋各壹個沒收。
    事  實
一、緣共同被告即共犯乙○○於民國（下同）95年9 月上旬某日
    ，利用0000000000號及0000000000號行動電話為聯絡管道，
    以新臺幣7 萬元之代價向真實姓名年籍不詳綽號為「阿興」
    之成年男子購買毒品危害防制條例所定之第二級毒品大麻。
    「阿興」與共犯「丁○○」（由檢察官另案偵辦中）遂基於
    私自運輸管制進口物品第二級毒品大麻之犯意聯絡，謀議自
    加拿大地區以包裹快遞方式私運管制物品大麻進入臺灣地區
    ，嗣「丁○○」於95年9 月上旬某日，透過將第二級毒品大
    麻約120 公克夾藏於紙箱內，並於紙箱內放置藍色牛仔褲一
    條及盥洗用具以資掩飾之方式，以快遞包裹之方式自加拿大
    地區私運上述屬第二級毒品之管制物品大麻進入台灣地區得
    逞，「丁○○」於該大麻私運至臺灣地區後，即聯絡甲○代
    為運送交貨。甲○雖預見「簡佩鈴」所要求其運輸（送）之
    貨物，可能係行政院依據懲治走私條例所公告之管制進口物
    品第二級毒品大麻，不得非法運輸（送）。竟為貪圖「丁○
    ○」所提出之2 萬元報酬，在該結果發生仍不違背其本意之
    情況下，其本身基於接續與「丁○○」及「阿興」共同運輸
    （送）該走私第二級毒品大麻之犯意聯絡，受丁○○之指示
    ，由甲○於95年9 月上旬某日，騎乘車號CIN-859 號之重型
    機車自其位於台北縣汐止市○○○路426 之1 號11樓之2 住
    處，將該第二級毒品大麻運輸至乙○○在台北縣新店市○○
    路○ 段245 之5 號所經營之「66CAFE」餐廳，並交付予乙○
    ○收受。甲○於運輸（送）上開走私第二級毒品大麻後未久
    某日，在其所任職之台北市○○○路及和平東路之公司樓下
    ，收受「丁○○」所交付之2 萬元報酬。
二、嗣乙○○於同年10月上旬某日再度匯款45萬元予「阿興」，
    「阿興」又透過「丁○○」而基於私自運輸管制進口物品第
    二級毒品大麻之共同犯意聯絡，由「阿興」及「丁○○」於
    95 年10 月中旬某日，利用將第二級毒品大麻8 包（合計驗
    後淨重1034.52 公克）夾藏於紙箱內，並於紙箱內放置盥洗
    用具一批等物以資掩飾之方式，以快遞包裹之方式自加拿大
    地區走私上述大麻進入台灣地區後，再由「丁○○」指示甲
    ○代為運輸（送）予乙○○，甲○於95年10月19日16時許，
    旋承前接續運輸（送）走私第二級毒品大麻之犯意，騎乘上
    開機車，自位於台北縣汐止市○○○路426 之1 號11樓之2
    住處，將上述私運至臺灣地區之走私物品即第二級毒品大麻
    8 包運輸（送）至乙○○所經營之「66CAFE」餐廳，並由不
    知上情之丙○○代乙○○收受之。嗣乙○○於同日16時35分
    許返抵上開餐廳收取上開包裹時，警方循線上前拘提，並扣
    得上開裝有第二級毒品大麻8 包（合計驗後淨重1034.52 公
    克）之包裹1 件（包裹內除有前述大麻外，尚包括大麻外包
    裝盒1 件、包裝紙1 張、掩飾用盥洗用品1 袋）、屬乙○○
    所有之分裝袋19包、封口機1 台、大麻裁剪刀1 把、行動電
    話機（含000000 0000 門號卡）1 具。嗣於同日16時55分許
    ，在臺北縣新店市○○○路口拘提甲○到案，並扣得甲○所
    有吸食大麻用煙斗1 支（內有甲○施用所留大麻煙草，驗後
    淨重0.19公克）、行動電話機（內含0000000000號門號卡）
    1 具、包裝上述藏有大麻之包裹所用之白色包裝塑膠袋及
    66CAFE黃色塑膠袋各1 個、UPS 快遞送貨單及發票1 張等物
    。
四、案經臺灣板橋地方法院檢察署檢察官指揮法務部調查局北部
    地區機動工作組偵查終結提起公訴。
    理  由
一、訊據被告甲○對上述被訴運輸第二級毒品大麻之犯罪事實於
    本院審理時為認罪之陳述，就有關犯罪成立之要件事實核與
    證人丙○○於本院96年9 月29日審判期日作證時所為陳述，
    及共同被告乙○○於95年10月19日接受警詢所為購買本案大
    麻經過情形之陳述、及其於95年11月29日以證人身分接受檢
    察官偵訊具結作證所言相符（被告甲○及其辯護人對共同被
    告乙○○之審判外陳述之證據能力並不爭執，迄於言詞辯論
    終結亦無任何異議，本院認乙○○之上述審判外陳述無違法
    取供之瑕疵，為證明犯罪事實所必要，以之作為證據屬於適
    當，依刑事訴訟法第159 條之5 規定，共同被告乙○○之審
    判外陳述得為證據使用）。而法務部調查局北部地區機動工
    作組調查員係於95年10月19日16時35分許，於共同被告乙○
    ○返抵其所營位在台北縣新店市○○路○ 段245 之5 號之「
    66CAFE」餐廳收取被告甲○所送交之包裹時，當場拘捕乙○
    ○，而由調查員所扣押之被告甲○運送之包裹內，發現藏有
    第二級毒品大麻8 包（合計驗後淨重1034.52 公克，見法務
    部調查局95年11月19日調科壹字第09523035430 號鑑定書）
    ，大麻外包裝盒1 件、包裝紙1 張、掩飾用盥洗用品1 袋，
    亦有法務部法務部調查局北部地區機動工作組搜索扣押筆錄
    、扣押物品目錄表、扣押物照片、前引鑑定書可憑（被告甲
    ○及其辯護人對該搜索扣押程序、筆錄及扣押物品目錄表記
    載等審判外書面陳述之證據能力迄於言詞辯論終結無任何異
    議，本院認為證明犯罪事實之必要，以之作為證據，亦屬適
    當，依刑事訴訟法第159 條之5 規定，得為證據使用。又前
    開法務部調查局鑑定書雖為鑑定機關所屬人員於審判外之書
    面陳述，除法律有規定者外，本不得作為證據（見刑事訴訟
    法第15 9條第1 項），然鑑定之經過及其結果，應命鑑定人
    以言詞或「書面」報告，刑事訴訟法第206 條第1 項亦規定
    甚明，是鑑定人以書面為鑑定報告提出於法院，依刑事訴訟
    法第159 條第1 項立法理由及同法第206 條第1 項規定，具
    有證據能力，而得為本案論罪之證據。
二、綜上所述，被告之認罪陳述查與事實相符，本件事證明確，
    被告犯行堪予認定。
三、按第二級毒品大麻屬管制進口物品，此為行政院公告之「懲
    治走私條例管制項目及其數額」甲類管制進出口物品第4 款
    所明定。是走私大麻進口係符合懲治走私條例第2 條第1 項
    之犯罪構成要件，而被告甲○於綽號「阿興」成年男子、「
    丁○○」自加拿大地區走私運輸管制物品大麻進入臺灣地區
    後，受「丁○○」指示為其等運輸予共犯乙○○收受，被告
    甲○所為應成立毒品危害防制條例第4 條第2 項之運輸第二
    級毒品罪、懲治走私條例第3 條第1 項之運送走私物品罪。
    被告甲○與「阿興」成年男子、「丁○○」就上述罪行有犯
    意聯絡、行為分擔實施，為共同正犯。檢察官雖認被告甲○
    係與「阿興」、「丁○○」基於共同走私管制物品大麻進入
    臺灣地區之犯意聯絡而參與該走私犯罪行為之實行，認被告
    涉有共同走私犯罪，走私行為應以懲治走私條例第2 條第1
    項之私運管制物品罪論處，然以本案檢察官所舉事證參酌被
    告甲○之自白，被告甲○係於綽號「阿興」、「丁○○」自
    加拿大地區走私運輸管制物品大麻進入臺灣地區完成走私犯
    罪行為後，乃受丁○○之指示，起意為其等運輸第二級毒品
    大麻予共犯乙○○收受，被告甲○對於走私運輸大麻入境臺
    灣地區之走私犯罪行為並無犯罪認識及犯罪行為之參與，檢
    察官起訴所認事實應予更正，所引法條亦應予以變更。又被
    告甲○雖有兩次運輸（送）第二級毒品大麻之行為，然其所
    實行之犯罪所侵害者為同一社會法益、犯罪構成要件相同，
    囑其運輸（送）之人均為「丁○○」，交付對象同為乙○○
    ，以「丁○○」多次販賣第二級毒品大麻予乙○○之交易情
    節觀之，兼衡「販賣」之社會語意概念，可認屬於集合犯，
    而甲○基於此集合性犯罪交易所為兩次運輸（送）之時間亦
    屬近接，交付地點及對象相同，應係基於接續犯意為之，檢
    察官請求分論併罰，尚有誤會。而被告被告以一接續行為共
    同犯毒品危害防制條例第4 條第2 項之運輸第二級毒品罪、
    懲治走私條例第3 條第1 項之運送走私物品罪，應依刑法第
    55條規定，以犯一共同運輸第二級毒品罪論處。
四、按被告甲○於本案之犯罪角色為基於間接故意，騎乘機車運
    輸第二級毒品，所獲報酬僅為2 萬元，事後又已悔悟自白犯
    罪並供出共犯「丁○○」，本案雖於犯罪查獲之初未繼續追
    查而確切破獲「丁○○」所走私運輸、販賣毒品大麻之來源
    及「丁○○」、「阿興」之罪行，本院認無法以毒品危害防
    制條例第17條規定減輕其刑，然以毒品危害防制條例第4 條
    第2 項所定運輸第二級毒品罪之法定刑為無期徒刑、七年以
    上有期徒刑而論，被告甲○所為仍值同情，堪認為有法重情
    輕、論以法定最低度刑仍屬過重之顯然情堪憫恕情形，特依
    刑法第59條規定減輕其法定刑。本院據此審酌被告甲○犯罪
    動機、目的、手法、情節、其犯罪後態度等一切情狀，量處
    如主文所示之刑，以資懲戒。扣案大麻8 包內之第二級毒品
    大麻共計淨重1034.52 公克，為第二級毒品大麻，應依毒品
    危害防制條例第18條第1 項前段規定沒收銷燬。被告甲○犯
    罪所得2 萬元則依毒品危害防制條例第19條第1 項規定宣告
    沒收，如全部或一部不能沒收時，則以其財產抵償之。本案
    扣押物當中之白色塑膠包裝袋及66CAFE黃色塑膠袋1 個為被
    告甲○使用於包裝及攜帶含有毒品大麻之包裹所用之物，亦
    為被告甲○所有，經被告甲○於接受調查詢問時供明在案，
    依毒品危害防制條例第19條第1 項宣告沒收。至於直接包裝
    接觸上述第二級毒品大麻之外包裝袋8 只係為包裝大麻、避
    免受潮、散失之用，雖為被告甲○犯罪所用之物，惟其所有
    權已連同本件扣案之大麻外包裝盒1 件、包裝紙1 張、掩飾
    用盥洗用品1 袋等物移轉予共同被告乙○○，非屬被告甲○
    所有之物，故不於本案宣告被告甲○時諭知沒收。另扣案之
    被告甲○所有吸食大麻用煙斗1 支（內有甲○施用所留大麻
    煙草，驗後淨重0.19公克）係其施用毒品大麻所用之物，與
    其本案所犯之罪無關，依罪刑不可分原則，不於本案宣告沒
    收及沒收銷燬。甲○所用行動電話機（內含0000000000號門
    號卡）1 具與本件犯罪無關，扣案UPS 快遞送貨單及發票1
    張等證物則屬共犯「丁○○」、「阿興」自境外走私運輸第
    二級毒品大麻所用及所得運送憑證，以被告甲○所參與之犯
    罪僅屬臺灣境內運輸（送）毒品大麻而言，非屬被告甲○犯
    本件運輸（送）走私毒品大麻所之物，亦不宣告沒收，附此
    說明。
四、臺灣板橋地方法院檢察署移送併案（96年度偵字第1065號）
    部分與被告甲○本件被訴事實完全相同，本院業已審究；共
    同被告甲○所涉販賣第二級毒品部分，俟其到案後另行審結
    ，末此敘明。
據上論斷，應依刑事訴訟法第299 條第1 項前段、第300 條，毒
品危害防制條例第4 條第2 項、第18條第1 項前段、第19條第1
項，懲治走私條例第3 條第1 項，刑法第11條、第28條、第55條
、第59條，判決如主文。
本案經檢察官郭學廉到庭執行職務。
中　　華　　民　　國　　96　　年　　8 　　月　　27　　日
                  刑事第四庭    審判長法　官  陳恆寬
                                      法  官  陳福來
                                      法  官  張江澤
以上正本證明與原本無異
如不服本判決應於送達後10日內向本院提出上訴狀
被告林進貴部分依職權逕送該管上級審法院審判
                                      書記官　張惠芳
中　　華　　民　　國　　96　　年　　9 　　月　　3 　　日
附錄本案論罪科刑法條全文：
毒品危害防制條例第4條
製造、運輸、販賣第一級毒品者，處死刑或無期徒刑；處無期徒
刑者，得併科新臺幣 1 千萬元以下罰金。
製造、運輸、販賣第二級毒品者，處無期徒刑或 7 年以上有期
徒刑，得併科新臺幣 7 百萬元以下罰金。
製造、運輸、販賣第三級毒品者，處 5 年以上有期徒刑，得併
科新臺幣5百萬元以下罰金。
製造、運輸、販賣第四級毒品者，處3 年以上10年以下有期徒刑
，得併科新臺幣3 百萬元以下罰金。
製造、運輸、販賣專供製造或施用毒品之器具者，處 1 年以上
7 年以下有期徒刑，得併科新臺幣 1 百萬元以下罰金。
前五項之未遂犯罰之。
懲治走私條例第3條
運送、銷售或藏匿前條第一項之走私物品者，處五年以下有期徒
刑、拘役或科或併科新臺幣一百五十萬元以下罰金。
前項之未遂犯罰之。
